【裁判字號】    89,訴,707
【裁判日期】    890309
【裁判案由】    清償借款
【裁判全文】
台灣台北地方法院民事判決  八十九年度訴字第七○七號
    原      告    富邦商業銀行股份有限公司
    法定代理人    甲○○
    訴訟代理人    乙○○
    被      告    洪仲機具股份有限公司
                            設台北市大安區○○○路一八０巷十號二樓
    兼法定代理人  丙○      住台北市大安區○○○路二四０巷三號十樓
                            身.
    被      告    丁○○○  住台北市大安區○○○路二四０巷三號十樓
                            身.
                  己○○    住台北縣中和市○○路二九巷七之三號
                            身.
    共      同
    訴訟代理人    戊○○    住台北市大安區○○○路二四０巷三號十樓
右當事人間請求清償借款事件，本院判決如左：
    主      文
被告應連帶給付原告新台幣壹佰貳拾壹萬柒仟貳佰玖拾捌元，及自民國八十八年二月
十九日起至清償日止，按年利率百分之十點四二五計算之利息，並自民國八十八年三
月二十日起至民國八十八年九月十九日止，按上開利率百分之十，與自民國八十八年
九月二十日起至清償日止，按上開利率百分之二十計算之違約金。
訴訟費用由被告連帶負擔。
本判決於原告以新台幣肆拾萬零伍仟元或同額之中央政府建設公債八十六年度甲類第
四期債票為被告供擔保後，得假執行。
    事      實
甲、原告方面：
  一、聲明：除假執行擔保物外，如主文第一項所示。
  二、陳述：被告洪仲機具股份有限公司以被告丁○○○、己○○、丙○為連帶保證
      人，於民國（下同）八十四年十月二十六日向原告借用新台幣（下同）一百七
      十八萬元，約定利息按年利率百分之十點四二五計算，逾期清償在六個月以內
      者，按上開利率百分之十，超過六個月者，按上開利率百分之二十計付違約金
      ，清償期為八十五年十月十九日，詎屆清償期後，被告洪仲機具股份有限公司
      僅清償部分借款本金，尚積欠一百二十一萬七千二百九十八元，及自八十八年
      二月十九日起至清償日止，按年利率百分之十點四二五計算之利息，並自八十
      八年三月二十日起至八十八年九月十九日止，按上開利率百分之十，與自八十
      八年九月二十日起至清償日止，按上開利率百分之二十計算之違約金迄未清償
      ，屢經催討，均置之不理，被告丁○○○、己○○、丙○均為被告洪仲機具股
      份有限公司本件借款之連帶保證人，自應就上開債務與被告洪仲機具股份有限
      公司負連帶清償之責，為此依消費借貸及連帶保證契約提起本件訴訟，求為如
      聲明所示之判決。
  三、證據：提出借據、授信約定書、放款帳卡、被告洪仲機具股份有限公司變更登
      記事項卡及被告丁○○○、己○○、丙○戶籍謄本等件為證。
乙、被告方面：
  一、聲明：駁回原告之訴。
  二、陳述：原告主張之事實及所提之證據均屬實，惟原告已聲請拍賣本件借款之抵
      押物，被告於該抵押物賣出價格不足清償本件借款部分再負清償之責。
  三、證據：提出台灣基隆地方法院民事執行處通知一件為證。
    理      由
甲、程序方面：
    按當事人得以合意定第一審管轄法院，但以關於由一定法律關係而生之訴訟為限
    ，前項合意，應以文書為之，民事訴訟法第二十四條定有明文。依被告所出具之
    授信約定書第十二條約定，兩造合意以本院為本件借款契約涉訟時之第一審管轄
    法院，是原告向本院提起本件清償借款之訴，核與首揭規定，尚無不合。
乙、得心證之理由：
  一、本件原告主張之事實，已據其提出與所述相符之借據、授信約定書及放款帳卡
      等件為證，並經被告自認無誤，自堪信為真實。
  二、被告雖辯稱原告已聲請拍賣本件借款之抵押物，原告於該抵押物受償不足時，
      伊再負清償之責云云，惟查本件借款授信約定書第十一條第一款已約定: 「立
      約人（被告）所保證之債務，如主債務人未依約履行，立約人當即負責，立即
      如數付清，並同意貴行（原告）毋須先就擔保物受償，得逕向立約人求償。」
      ，是以原告逕向被告請求清償本件借款債務，自屬有據，被告上開抗辯，自不
      足採。
  三、從而，原告依消費借貸及連帶保證契約請求被告連帶給付借款一百二十一萬七
      千二百九十八元，及自八十八年二月十九日起至清償日止，按年利率百分之十
      點四二五計算之利息，並自八十八年三月二十日起至八十八年九月十九日止，
      按上開利率百分之十，與自八十八年九月二十日起至清償日止，按上開利率百
      分之二十計算之違約金，為有理由，應予准許。
丙、假執行之宣告：原告陳明願供擔保，請求宣告假執行，核無不合，茲酌定相當之
    擔保物，予以准許。
丁、結論：本件原告之訴為有理由，依民事訴訟法第八十五條第二項、第三百九十條
    第二項，判決如主文。
中      華      民      國    八十九    年      三      月      九      日
                                  民事第四庭法      官  張競文
右為正本係照原本作成
如對本判決上訴，須於判決送達後廿日內向本院提出上訴狀
中      華      民      國    八十九    年      三      月      十三    日
                                            法院書記官  楊翠明


司法院資訊處製作；財團法人民間司法改革基金會備份。
